臺灣板橋地方法院刑事判決　　　　　　　　　　　　九十一年度易字第一五四一號
　　公　訴　人　臺灣板橋地方法院檢察署檢察官
　　被　　　告　庚○○
右列被告因賭博案件，經檢察官提起公訴 (九十年度偵字第一七九一八號)，本院判
決如左：
    主  文
庚○○連續在公眾得出入之場所賭博財物，處罰金貳仟元，如易服勞役，以佰元折
算壹日。扣案之賭具天九牌壹付、骰子玖顆、賭資新臺幣貳萬仟貳佰元均沒收。
    事  實
一、癸○○與壬○○為夫妻關係，二人竟基於共同之概括犯意聯絡，自民國九十年八
    月二十六日起，提供台北縣中和市○○路○段巷內公眾得出入之南山釣魚池鐵皮
    屋，並由不詳人士提供天九牌一副、骰子九顆作為賭具，聚集不特定人共同賭博
    財物，並自九十年九月十日起僱佣己○○擔任現場記帳、打掃、照顧魚池等工作
    。該賭場約定抽頭金，由贏家給付金額不等之抽頭金交給己○○，並由賭客輪流
    做莊，以比大小之方法決定輸贏，每次押新台幣（下同）二百元、三百元、或五
    百元不等，若賭客贏則莊家賠押注金額，反之，則由莊家贏取賭款。嗣庚○○基
    於賭博之概括犯意，先於九十年十月初，前往上址賭博一次，嗣於九十年十月十
    八日下午五時三十八分許，在上址為警查獲己○○在鐵皮屋門口，癸○○、甲○○、卯○○、戊○○、丙○○、丁○○、丑○○、乙○○、寅○○（以上被告均
    已審結）庚○○等人在鐵皮屋內賭桌旁賭博財物，並扣得當場賭博之器具賭具天
    九牌一副、骰子九顆、在賭檯上之財物賭資二萬三千二百元、癸○○、壬○○共
    有供犯本件賭博罪所用之帳冊一本。
二、案經台北縣政府警察局中和分局報請臺灣板橋地方法院檢察署檢察官偵查起訴。
    理  由
一、訊據被告庚○○矢口否認右揭犯行，辯稱：當天並未賭博，在查獲前大約一、二
    個月有去玩過云云。然查：
（一）右揭犯罪事實，業據被告於警訊時坦承「我於九十年十月十八日十五時左右開
      始，押五百賠五百元」「我大約在今日十五時左右進入，前我與子○○合夥參
      與約輸了一千元」、「（在哪兒玩過幾次？）我在那賭天九牌一次，約二星期
      前」、「（如何玩法？押多大？）比大小，押三、五百元左右」等語（偵查卷
      第五十七頁、第三百三十頁），參以扣案之帳冊內容，亦分別明顯記載「抽頭
      ２３００」（偵查卷第二三九頁）、「賭博７２００」（偵查卷第二五四頁）
      之字樣，經肉眼比對，與被告己○○於偵查時當庭書寫之筆跡相符，因此，本
      件現場自九十年八月二十六日起即有抽頭營利之事實，核與被告庚○○於偵查
      時供述曾於二星期前曾至現場賭博之情形大致相符。
（二）同案被告丁○○於警訊時供述「除游未參與，餘皆多少，時間長短都有參與賭
      博」等語；而偵查時供述「我在賭時，有三、四個人在賭」等語（偵查卷第四
      十九頁、第一四四頁背面）；又於本院審理時供述「圍在哪裡的人都在賭博」
      等語（參見本院九十一年六月十二日審理筆錄），而據證人即警員辛○○證述
      在賭桌上之查獲之賭資高達二萬三千二百元，而以每人平均下注二、三百元，
      當時下注之賭客應有十人以上，而被告庚○○為警查獲時站在賭桌旁邊，有現
      場圖在卷可憑（偵查卷第十一頁），並據庚○○於偵查時供述在卷（偵查卷第
      三百三十頁），參以子○○證述：被告庚○○係賭客等語（參見偵查卷第四十
      四頁），足見，被告庚○○當天應有參與賭博之犯行，並有扣案如事實欄所載
      之賭具及賭資，卷附之現場圖、現場照片在卷可憑。被告空言否認，所辯顯係
      卸責之詞，不足採信，事證明確，被告犯行堪予認定。
二、核被告庚○○所為，係觸犯刑法第二百六十六條第一項前段之普通賭博罪。被告
    先後二次賭博犯行，時間緊接，所犯為構成要件相同之罪，顯係基於概括犯意反
    覆為之，應依連續犯之規定論以一罪並加重其刑。爰審酌被告庚○○之賭博目的
    、犯罪手段、犯罪後否認犯行，量處如主文所示之刑，並諭知易服勞役之折算標
    準。
三、扣案之賭具天九牌壹付、骰子玖顆為當場賭博之器具，賭資新台幣二萬三千二百
    元，係在賭檯上之財物，業據證人即臺北縣警察局中和分局員警辛○○證述二萬
    三千二百元係在賭檯上之現金等語（參見本院九十一年六月十二日審理筆錄），
    而被告甲○○、卯○○於警訊時供述查獲之二萬三千二百元確實係賭客之賭資無
    訛（參見偵查卷第二十六頁背面、第二十八頁背面），應依刑法第二百六十六條
    第二項宣告沒收。
據上論斷，應依刑事訴訟法第二百九十九條第一項前段，刑法第五十六條、第二百六
十六條第一項前段、第二項、第四十二條第二項、罰金罰鍰提高標準條例第一條、第
二條前段，判決如主文。
本案經檢察官楊仲農到庭執行職務
中      華      民      國    九十一    年      八      月    二十一    日
                                      臺灣板橋地方法院刑事第六庭
                                          法  官 徐玉玲
右正本證明與原本無異。
如不服本判決，應於判決送達後十日內，向本院提出上訴狀。
                                          書記官 陳映孜
中      華      民      國    九十一    年      八      月    二十一    日
附錄法條
中華民國刑法第二百六十六條
(普通賭博罪與沒收物)在公共場所或公眾得出
入之場所賭博財物者，處一千元以下罰金。但以供人暫時娛樂之物為賭者，不在此限
。
當場賭博之器具與在賭檯或兌換籌碼處之財物，不問屬於犯人與否，沒收
之。
